臺灣屏東地方法院民事裁定
111年度監宣字第158號
聲  請  人  許金川  
上列聲請人聲請許可處分受監護宣告人不動產事件，本院裁定如
下：
    主  文
准許聲請人許金川代理受監護宣告人劉玉珠（女、民國00年0月0
0日生、身分證統一編號：Z000000000號）處分其所有坐落屏東
縣○○市○○段○○段○○地號土地。
程序費用新臺幣壹仟元由受監護宣告人劉玉珠負擔。
    理  由
一、按監護人對於受監護人之財產，非為受監護人之利益，不得
    使用、代為或同意處分。監護人為下列行為，非經法院許可
    ，不生效力：代理受監護人購置或處分不動產。代理受監
    護人，就供其居住之建築物或其基地出租、供他人使用或終
    止租賃，民法第1101條第1項、第2項定有明文。又上開規定
    於成年人之監護，依民法第1113條規定準用之。
二、本件聲請意旨：伊母劉玉珠於民國111年6月14日經本院以11
    1年度監宣字第41號裁定宣告為受監護宣告人，並選定伊擔
    任監護人。劉玉珠之身體狀況需雇請外籍看護照料，劉玉珠
    每月僅有老人年金約新臺幣（下同）3千餘元，入不敷出，
    存款花費殆盡，為維持劉玉珠之生活開銷，故聲請處分劉玉
    珠所有坐落屏東縣○○市○○段○○段00地號土地（下稱系爭土地
    ）等語。
三、經查，聲請人主張其母劉玉珠經本院以111年度監宣字第41
    號裁定宣告為受監護宣告之人，並選定其為監護人，同時指
    定許金龍為會同開具財產清冊之人，其並於111年6月17日會
    同許金龍開具受監護宣告人劉玉珠之財產清冊等情，業據其
    提出本院111年度監宣字第41號民事裁定、戶籍謄本、土地
    登記謄本為證，並經本院調取111年度監宣字第41號案卷，
    核閱屬實。又劉玉珠需要看護，其每月固定收入3千餘元，
    亦據聲請人提出外籍看護雇用合約書以及劉玉珠之郵局存簿
    交易明細為憑，劉玉珠之身心狀態有賴長期照護，於其收入
    不足以支應開銷之情形下，聲請人稱有必要為其母籌措照護
    費用，即屬可信。此外，劉玉珠之次子許金龍、長女許惠敏
    、三子許順雄均同意聲請人處分系爭土地，亦有同意書等件
    可參，自足認劉玉珠之至親認同處分系爭土地，對於受監護
    宣告人應無不利之情事。從而，聲請人聲請處分系爭土地，
    作為受監護宣告人照護所需，於法並無不合，應予准許。
四、末按監護人應以善良管理人之注意，執行監護職務。又監護
    人於執行監護職務時，因故意或過失，致生損害於受監護宣
    告之人者，應負賠償之責。且法院於必要時，得命監護人提
    出監護事務之報告、財產清冊或結算書，檢查監護事務或受
    監護人之財產狀況，民法第1113條準用同法第1100條、第11
    09條第1項、第1103條第2項規定均有明示。因此，本件聲請
    人於處分劉玉珠之財產後，即應妥適管理，並使用於劉玉珠
    照護所需費用，併予敘明。
五、依家事事件法第164條第2項、第97條，非訟事件法第24條第
    1項，裁定如主文。
中　　華　　民　　國　　111 　年　　8 　　月　　24　　日
                        家事法庭  法  官  陳威宏
以上正本係照原本作成。
如不服本裁定，應於裁定送達後10日內向本院提出抗告狀，並繳
納抗告費新臺幣1,000元。
中　　華　　民　　國　　111 　年　　8 　　月　　24　　日
                                  書記官  鄭珮瑩